臺灣板橋地方法院刑事判決　　　　　　　　　　　　　九十一年度易字第三七０號
　　公　訴　人　臺灣板橋地方法院檢察署檢察官
　　被　　　告　丁○○
　　選任辯護人　謝裕律師
右列被告因侵占案件，經檢察官提起公訴（九十年度偵緝字第一三五二號），本院判
決如左：
    主  文
丁○○意圖為自己不法之所有，而侵占自己持有他人之物，處有期徒刑伍月，如易科
罰金以佰元折算壹日。
    事  實
一、丁○○於民國（下同）八十九年十二月底之某日，在臺北縣新莊市○○路附近之
    路旁，因前曾受僱於甲○○，且甲○○積欠他人款項，為免遭債權人追討，丁○
    ○遂同意將其開立於臺北國際商業銀行重新分行，帳號00000000000
    00號之活期儲蓄存款帳戶，借予甲○○使用。詎丁○○明知其上揭帳戶內，自
    同意借予甲○○使用後，所存入之款項仍屬甲○○所有，竟於九十年三月二日，
    基於為自己不法所有之意圖，擅自提領該帳戶內之新臺幣（下同）一百五十三萬
    五千八百元，並將其中之一百二十萬元轉投資，其餘三十三萬五千八百元則作為
    清償自己之債務，而予以侵占入己。
二、案經甲○○由臺灣板橋地方法院檢察署檢察官偵查起訴。
    理  由
一、訊據被告丁○○固供承於前開時、地同意出借上揭帳戶予甲○○，並於九十年三
    月二日提領該帳戶內之上述金額款項，供其作為轉投資及清償私人債務之用等情
    屬實，惟矢口否認有何被訴之侵占犯行，辯稱：伊沒有要侵占的意思，當時提款
    是要去清償貨款云云。經查右開事實，迭據告訴人甲○○於檢察官偵訊及本院審
    理時到庭指訴綦詳，並提出其與妻陳儀君二人分別匯入被告所同意出借帳戶內款
    項之臺灣中小企業銀行、美商花旗銀行跨行匯款申請書及臺北國際商業銀行之存
    款憑條影本各乙紙以資佐證，核與臺北國際商業銀行重新分行於九十年四月十二
    日以（九十）北商銀行重新字第一七八號函所附之存提款明細表之影本資料相符
    。又證人丙○○及乙○○二人於檢察官偵訊時，均證陳被告確有同意將其帳戶借
    予告訴人使用（見九十年度他字第一一五九號偵查卷第二十三頁正、背面），證
    人丙○○復於本院審理時到庭具結證稱：（為何會使用被告的帳戶，而不直接使
    用告訴人的帳戶？）因為告訴人說怕債權人來追討，會有成立新公司的念頭，就
    是因為本公司有向地下錢莊借錢，經營出現困難。告訴人有存入一筆一百五、六
    十萬元的款項，匯入隔天，被告就以提款卡提走了，並有變更印鑑，之後就聯絡
    不上被告，伊也不知道被告把錢用到哪裡等語（見九十一年三月八日審判筆錄）
    。足徵告訴人所指訴被告所出借該帳戶內之上揭款項屬其所有，以及被告於前開
    時間確有提領款項之自白與事實相符，均堪以採信。是以被告既出借自己帳戶供
    告訴人甲○○使用，並明知該帳戶內上開款項均屬告訴人所有，被告於審理時亦
    自承所提領之款項並未清償貨款乙節無訛，則被告就其持有之一百五十三萬五千
    八百元，顯有變異為所有之意思，其確有為自己不法所有之意圖甚為彰明，其空
    言辯稱無侵占之意圖以及領款欲清償貨款云云，無非係事後圖卸刑責之詞，均不
    足採信。故本案事證明確，被告犯行洵堪認定，應予依法論科。
二、被告丁○○意圖為自己不法之所有，而侵占自己持有他人之物，核其所為係犯刑
    法第三百三十五條第一項之普通侵占罪。爰審酌被告丁○○前無犯罪科刑之紀錄
    ，有臺灣高等法院檢察署刑案紀錄簡覆表乙份在卷可參，素行尚稱良好，及其犯
    罪之動機、目的、手段、侵占之金額非微，以及犯罪後猶飾詞卸責之態度，與迄
    未與告訴人達成償付所侵占款項之和解等一切情狀，量處如主文所示之刑，並諭
    知易科罰金之折算標準，以資懲儆。
據上論斷，應依刑事訴訟法第二百九十九條第一項前段，刑法第三百三十五條第一項
、第四十一條第一項前段，罰金罰鍰提高標準條例第一條前段、第二條，判決如主文
。
本案經檢察官伍逸康到庭執行職務
中      華      民      國      九十一    年      三    月    二十二    日
                                臺灣板橋地方法院刑事第三庭
                                      法  官    陳志揚
右正本證明與原本無異。
如不服本判決，應於判決送達後十日內向本院提出上訴狀 (應附繕本) ，上訴於
臺灣高等法院。
                                      書記官    陳慶樹
中      華      民      國      九十一     年      四   月      十      日
附錄本案論罪科刑法條全文：
刑法第三百三十五條
  意圖為自己或第三人不法之所有，而侵占自己持有他人之物者，處五年以下有期徒
  刑、拘役或科或併科一千元以下罰金。
  前項之未遂犯罰之。
